【裁判字號】    90,交上易,652
【裁判日期】    900606
【裁判案由】    過失傷害
【裁判全文】
臺灣高等法院臺南分院刑事判決          九十年度交上易字第六五二號  Ａ
      上  訴  人  臺灣台南地方法院檢察署檢察官
      被      告  乙  ○  ○
右上訴人因被告過失傷害案件，不服臺灣台南地方法院九十年度交易字第四八號中華
民國九十年三月十六日第一審判決（起訴案號：臺灣台南地方法院檢察署九十年度偵
字第三八一號），提起上訴，本院判決如左：
      主      文
上訴駁回。
      事      實
一、乙○○於民國（下同）八十九年九月十三日上午五時五十分許、駕駛車牌號碼Ｙ
    八—九０六七號用自小客車，沿台南縣關廟鄉○○街，由西往東方向行駛，途經
    民權街與東安街之設有閃光黃燈號誌之交岔路口時，本應注意車前狀況，隨時採
    取必要之安全措施，且汽車行經設有閃光黃燈號誌之交岔路口時，應減速接近，
    注意安全，小心通過，而依當時天候晴朗、路面乾燥無缺陷、道路上未有任何障
    礙物、視距復屬良好等情形以觀，客觀上亦無不能注意之情事，其竟疏於注意車
    前狀況，而貿然以約七十公里之時速超速通過該路口。適有甲○○○無照駕駛車
    牌號碼ＮＭＯ—二八九號之重型機車，沿東安街由南往北方向，行經該交岔路口
    。乙○○見狀閃避不及，致其車頭撞及甲○○○機車之左側，甲○○○因而人、
    車倒地，並受有頭部枕部頭皮撕裂傷、左小腿骨折等傷害。
二、案經甲○○○訴由台南縣警察局歸仁分局報告臺灣臺南地方法院檢察署檢察官偵
    查起訴。
      理      由
一、右述犯罪事實，已據被告乙○○於警訊時及屢次偵審中坦白承認，核與告訴人甲
    ○○○於警訊時及偵審中所指訴之情節相符，且有道路交通事故調查報告表、現
    場圖及現場照片可稽。又告訴人因本件車禍，而受有頭部枕部頭皮撕裂傷、左小
    腿骨折等傷害，復有台南市立醫院八十九年九月二十五日醫字第００七七九六號
    診斷證明書一紙附卷可參。
二、按汽車行駛時，駕駛人應注意車前狀況，並隨時採取必要之安全措施；又汽車行
    駛至交岔路口，其行進應遵守燈光號誌之指示，道路交通安全規則第九十四條第
    三項、第一百零二條第一項第一款分別定有明文；而閃光黃燈表示「警告」，車
    輛應減速接近，注意安全，小心通過，道路交通標誌標線號誌設置規則第二百十
    一條第一項第一款亦規定甚明。本件被告乙○○駕車行經設有閃光黃燈號誌之交
    岔路口，理應減速接近，注意安全，小心通過，並注意車前狀況，隨時採取必要
    之安全措施，而當時天候晴朗、路面乾燥無缺陷、道路上未有任何障礙物、視距
    復屬良好等情，亦有台南縣警察局道路交通事故調查報告表載明可考，據此判斷
    ，客觀上並無不能注意之情事，其竟疏於注意車前狀況，且未減速即貿然以約七
    十公里之時速超速通過路口，致與告訴人甲○○○所騎之機車相撞，是被告之駕
    駛行為，顯有過失。本件經送台灣省台南區車輛行車事故鑑定委員會鑑定結果亦
    認定，乙○○駕駛自用小客車，行經設有閃光黃燈號誌之交岔路口，嚴重超速行
    駛，未注意車前狀況，跨線行駛，同為肇事原因。有該鑑定委員會九十年五月十
    八日南鑑字第九○○五三七號鑑定意見書附卷可憑。雖本件告訴人無照駕駛，行
    車至設有閃光紅燈號誌之交岔路口，未讓幹線道車輛先行，及疏未注意車前狀況
    等行為，雖亦有過失，惟既與被告之過失併合同為本件肇事之原因，故被告之刑
    責自不能因此相扺而獲得減免。被告乙○○之過失駕車行為，與告訴人所受之傷
    害結果間，具有相當因果關係。是本件事證已臻明確，被告過失傷害之犯行，堪
    予認定。
三、核被告乙○○所為，係犯刑法第二百八十四條第一項前段之普通過失傷害罪（起
    訴書誤載為同條項後段之罪）。原審引用上開法條及刑法第四十一條第一項前段
    ，罰金罰鍰提高標準條例第一條前段、第二條，並審酌被告之生活狀況、品行、
    智識程度、犯罪所生之危險或損害、告訴人甲○○○所受傷勢之輕重，及告訴人
    除無照駕駛外，並於行車至設有閃光紅燈號誌之交岔路口時，未先停止於交岔路
    口前，讓幹線道車輛先行，以及疏未注意車前狀況等行為，亦為本件車禍之肇事
    原因，且被告犯罪後，業已坦承不諱，態度亦稱良好等一切情狀，量處拘役參拾
    日，並諭知易科罰金之折算標準，以資懲儆。本院經核原審認事用法俱無不合，
    量刑亦稱妥適，按被告於肇事當時之車速如何及本件被害人有無過失，法院原得
    依憑卷證資料而為判斷。查被告於警局訊問時即已坦承超速，而以七十公里之速
    度行駛。本件車禍經送鑑定之結果復如前述，告訴人請求上訴狀，認被告速度超
    過一百公里及認鑑定機關之鑑定不可採，已非可取。檢察官上訴意旨又誤以原審
    判決被告無罪云云，指摘原判決不當，亦無可取，為無理由，應予駁回。
據上論結，應依刑事訴訟法第三百六十八條，判決如主文。
本案經檢察官吳忠賢到庭執行職務。
中    華    民    國      九十      年      六      月        六        日
                                  臺灣高等法院臺南分院刑事第三庭
                                      審判長法官  黃    崑    宗
                                            法官  楊    省    三
                法官  林    勝    木
右正本證明與原本無異。
不得上訴。
                                      法院書記官  吳    秋    賢
中    華    民    國      九十      年      六      月        七        日
附錄：本判決論罪科刑法條
中華民國刑法第二百八十四條第一項前段
 (過失傷害罪)
因過失傷害人者，處六月以下有期徒刑、拘役或五百元以下罰金。


司法院資訊處製作；財團法人民間司法改革基金會備份。
